臺灣高雄地方法院民事判決　　　　　　110年度鳳小字第918號
原　　　告　國泰世紀產物保險股份有限公司

法定代理人　陳萬祥　
訴訟代理人　謝守賢律師
被　　　告　李清義　

上列當事人間請求損害賠償事件，本院於民國110 年10月5 日言
詞辯論終結，判決如下：
    主      文
一、被告應給付原告新臺幣（下同）8 萬4,372 元，及自民國（
    下同）110 年7 月6 日起至清償日止，按週年利率5 ％計算
    之利息。
二、訴訟費用1,000元由被告負擔。
三、本判決第一項得假執行。
    事實及理由
一、按小額訴訟之訴狀送達後，原告不得將原訴變更或追加他訴
    ，但擴張或減縮應受判決事項之聲明者，不在此限，民事訴
    訟法第436 條之23、第436 條第2 項、第255 條第1 項第3
    款定有明文。本件原告原請求被告應給付7 萬9,801 元，及
    自起訴狀繕本送達翌日起至清償日止，按週年利率5 ％計算
    之利息。嗣於本院審理中，擴張聲明為被告應給付原告8 萬
    4,372 元，及自民事擴張聲明狀繕本送達被告翌日起至清償
    日止，按週年利率5 ％計算之利息。核與前開規定相符，應
    予准許。
二、原告主張：被告無照騎乘其名下所有、由原告所承保之車牌
    號碼為592-THE 號之普通重型機車，於109 年4 月7 日12時
    零分許，因起駛前未注意前後左右有無障礙或車輛，併讓行
    進中之車輛優先通行，致於行經高雄市中山東路5 巷與王生
    明路85巷路口處，碰撞騎乘車號為192-HWT 號普通重型機車
    之訴外人劉宏亮（下稱系爭事故），劉宏亮因而受有左側第
    2 至7 肋骨骨折，左遠端鎖骨骨折及左間胛骨骨折等傷害，
    原告已依強制汽車責任保險法第27條第1 條規定，賠付劉宏
    亮醫療費用8 萬4,372 元，而被告係無照騎乘普通重型機車
    ，原告自得依同法第29條第1 項第5 款規定，在給付金額範
    圍內，代位請求被告賠償8 萬4,372 元，為此，爰依侵權行
    為法律關係、強制汽車責任保險法第29條第1 項第5 款規定
    ，提起本件訴訟等語。並聲明：如主文所示。
三、被告則以：伊對系爭事故有過失且伊並無駕照等情，並不爭
    執，但劉宏亮於系爭事故發生當下並無明顯受傷情形，何以
    事後原告賠付之醫療費用如此之高，伊認為醫療費用支出過
    高，並不合理等語置辯。並聲明：原告之訴駁回。
四、本院得心證之理由：
㈠、原告主張之事實，業據其提出道路交通事故當事人登記聯單
    、初步分析研判表、被告駕照「易處逕註」之監理服務網查
    詢列印網頁、強制車險賠案簽結內容表、劉宏亮之郵政儲金
    簿封面影本、強制險理賠項目及金額列表、長庚紀念醫院10
    9 年5 月22日診斷證明書劉宏亮醫療單據、交通費用證明書
    、看護證明書等件為證（本院卷第13至31頁、第97至105 頁
    ），並有本院依職權調取之系爭事故現場圖等資料附卷可稽
    （本院卷第43至72頁），而被告除原告強制險理賠之費用外
    ，其餘均未予爭執，堪認原告之主張除強制險理賠費用外均
    為真實。
㈡、按因故意或過失，不法侵害他人之權利者，負損害賠償責任
    ；汽車、機車或其他非依軌道行駛之動力車輛，在使用中加
    損害於他人者，駕駛人應賠償因此所生之損害，民法第184
    條第1 項前段、第191 條之2 前段分別定有明文。又汽車駕
    駛執照為駕駛汽車之許可憑證，汽車駕駛人經考驗及格，未
    領取駕駛執照前，不得駕駛汽車；普通重型機車駕駛執照為
    汽車駕駛執照其中一類；未領有駕駛執照駕駛機車，處6,00
    0 元以上12,000元以下罰鍰，並當場禁止其駕駛；起駛前應
    顯示方向燈，注意前後左右有無障礙或車輛行人，並應讓行
    進中之車輛行人優先通行，道路交通安全規則第50條第1 項
    、第53條第14款、第89條第1 項第7 款及道路交通管理處罰
    條例第21條第1 項規定甚明。查被告之普通重型機車駕駛執
    照業經註銷，有本院職權查詢監理服務網之交通罰鍰查詢及
    繳納網頁影本在卷可稽（本院卷第119 頁），是被告於系爭
    事故發生時，並無普通重型機車駕駛執照而駕駛普通重型機
    車，顯已違反上開規定，且其違規騎乘機車於公園步道上，
    嗣經高雄市中山東路5 巷與王生明路85巷路口處，因未讓騎
    乘普通重型機車而行進中之劉宏亮先行，因而撞及劉宏亮騎
    乘之普通重型機車，致劉宏亮受傷，益徵其駕車確有疏失，
    對劉宏亮因系爭事故而身體、健康權受損，自應對鄭雅琳負
    侵權行為損害賠償責任。
㈢、次按不法侵害他人之身體或健康者，對於被害人因此增加生
    活上之需要時，應負損害賠償責任，此觀民法第193 條第1
    項自明。又被保險人違反道路交通管理處罰條例第21條或第
    21條之1 規定而駕車，致被保險汽車發生汽車交通事故者，
    保險人仍應依本法規定負保險給付之責。但得在給付金額範
    圍內，代位行使請求權人對被保險人之請求權，強制汽車責
    任保險法第29條第1 項第5 款定有明文。查原告主張劉宏亮
    因系爭事故受傷，支出醫療費用、醫療相關費用及看護費共
    8 萬4,372 元，已提出與其所述相符之上開收據及證明書為
    證，如前所述，本院斟酌上開醫療費用收據所載之就診時間
    、治療科別及手術間之關連性，均為治療其所受傷害所必要
    ，且診斷證明書上並由「術後宜轉人照顧一個月及休養三個
    月」之記載，堪認原告給付劉宏亮上開費用確屬有據。被告
    雖辯稱醫療費用過高云云，惟被告並未舉證說明何項原告給
    付之費用與系爭事故無關或非屬必要，其片面否認之詞，實
    無所據，難認可採。從而，原告依法賠付劉宏亮醫療及醫療
    相關費用共8 萬4,372 元後，自得依強制汽車責任保險法第
    29條第1 項第5 款規定於給付金額範圍內，代位行使劉宏亮
    對被告之請求權，故原告請求被告給付8 萬4,372 元，自屬
    有據。
㈣、末按遲延之債務，以支付金錢為標的者，債權人得請求依法
    定利率計算之遲延利息；應付利息之債務，其利率未經約定
    ，亦無法律可據者，週年利率為5 ％；給付無確定期限者，
    債務人於債權人得請求給付時，經其催告而未為給付，自受
    催告時起，負遲延責任。其經債權人起訴而送達訴狀，與催
    告有同一之效力，民法第203 條、第233 條第1 項前段、第
    229 條第2 項亦分別定有明文。查原告起訴狀繕本於110 年
    6 月25日寄存送達被告，並於110 年7 月5 日發生催告送達
    之效力（本院卷第39頁），準此，原告請求給付自起訴狀繕
    本送達翌日即110 年7 月6 日起至清償日止，按週年利率5
    ％計算之利息，於法並無不合，應予准許。
五、綜上所述，原告依強制汽車責任保險法第29條第1 項第5 款
    及侵權行為之法律關係，請求被告給付8 萬4,372 元，及自
    110 年7 月6 日起至清償日止，按週年利率5 ％計算之利息
    ，為有理由，應予准許。
六、本件係就民事訴訟法第436 條之8 適用小額訴訟程序所為被
    告敗訴之判決，依同法第436 條之20規定，本院依職權宣告
    假執行；又依同法第436 條之19第1 項規定，法院為訴訟費
    用之裁判時，併確定訴訟費用額為1,000 元。
七、訴訟費用負擔依據：民事訴訟法第78條。
中    華    民    國   110    年    10    月    12    日
                  鳳山簡易庭  法   官     林育丞
以上正本係照原本作成。
民事訴訟法第436條之24第2項：對於本判決之上訴，非以違背法
令為理由，不得為之。
如對本判決上訴，須於判決送達後20日內向本院提出上訴狀，並
須表明原判決所違背之法令及其具體內容與依訴訟資料可認為原
判決有違背法令之具體事實之上訴理由。（均須按他造當事人之
人數附繕本）。
中    華    民    國   110    年    10    月    12    日
                              書  記  官